【裁判字號】    98,消債清,53
【裁判日期】    980904
【裁判案由】    清算事件
【裁判全文】
臺灣臺北地方法院民事裁定            98年度消債清字第53號
聲  請  人
即債務人    甲○○
                        樓
代  理  人  陳祥彬律師
相  對  人
即債權人    台灣土地銀行股份有限公司
相  對  人
即債權人    合作金庫商業銀行股份有限公司
相  對  人
即債權人    彰化商業銀行股份有限公司
相  對  人
即債權人    台北富邦商業銀行股份有限公司
相  對  人
即債權人    國泰世華商業銀行股份有限公司
相  對  人
即債權人    兆豐國際商業銀行股份有限公司
                        樓
相  對  人
即債權人    荷商荷蘭銀行股份有限公司
相  對  人
即債權人    臺灣新光商業銀行股份有限公司
相  對  人
即債權人    台南白河鎮農會
相  對  人
即債權人    日盛國際商業銀行股份有限公司
相  對  人
即債權人    中國信託商業銀行股份有限公司
相  對  人
即債權人    友邦國際信用卡股份有限公司
上列當事人因消費者債務清理事件聲請清算，本院裁定如下：
    主  文
債務人甲○○自中華民國98年9月4日下午5時起開始清算程序，
並同時終止清算程序。
    理  由
一、按法院開始清算程序之裁定，應載明其年、月、日、時，並
    即時發生效力；債務人之財產不敷清償清算程序之費用時，
    法院應裁定開始清算程序，並同時終止清算程序，消費者債
    務清理條例第83條第1項、第85條第1項分別定有明文。
二、本件債務人主張：其因十餘年前經商失敗而開始以債養債，
    但皆有按時繳款，惟於96年1月間發生工傷致重度殘障，無
    法工作，每月向政府領取殘障補助及租屋補助共新台幣（下
    同）8,400元，其雖曾提出債權人清冊以書面向最大債權金
    融機構請求共同協商債務清償方案，亦因無法負擔任何還款
    條件致協商不成立，伊未經法院裁定開始更生程序或許可和
    解或宣告破產，爰向本院聲請清算等語。
三、經查，債務人所主張之上開事實，業據提出98年5月12日與
    銀行協商不成立通知書正本、96及97年度綜合所得稅各類所
    得資料清單正本、財產資料歸屬清單正本、財團法人金融聯
    合徵信中心債務清理條例前置協商專用債權人清冊（報表編
    號：PLR2）正本及殘障手冊影本等為證；此外，本件又查無
    債務人有消費者債務清理條例第6條第3項、第8條或第82條
    第2項所定駁回清算聲請之事由存在，則債務人聲請清算，
    應屬有據。復查，依據債務人所提財產及收入狀況說明書所
    載，其並無任何薪資收入，名下亦僅有價值約90,271元之土
    地，日常生活係仰賴政府補助，足認債務人之財產應不敷清
    償清算程序之費用，爰依上開規定裁定開始本件清算程序，
    並同時終止清算程序。
中    華    民    國    98    年    9     月    4     日
              民事第八庭    法      官  鄭麗燕
上為正本係照原本作成開始清算程序之裁定不得抗告，如不服同
時終止清算程序之裁定，應於裁定送達後10日內，以書狀向本院
提出抗告，並繳納抗告費新臺幣1千元。
中    華    民    國    98    年    9     月    4     日
                            書  記  官  林婉瑩


司法院資訊處製作；財團法人民間司法改革基金會備份。
